臺灣高等法院高雄分院刑事裁定　　　　 96年度交抗字第126號
抗告人即
受處分人　　甲○○
上列抗告人因違反道路交通管理處罰條例聲明異議案件，不服臺
灣高雄地方法院中華民國96年6 月14日裁定（96年度交聲字第25
1 號），提起抗告，本院裁定如下：
    主  文
抗告駁回。
    理  由
一、抗告意旨略以：抗告人甲○○（下稱抗告人）於民國96年2
    月9 日上午11時19分許，行經高雄縣旗山鎮○○○路、大里
    街口時，是黃燈變紅燈前通過，然被位於路口前方約60公尺
    旁之員警攔下，認定伊闖紅燈，但因該路口路段略有彎曲，
    且有一些坡度，伊又行駛於外線道路，通過停車線時，員警
    無法清楚看到通過之時間點，僅憑道路另一邊之號誌作判斷
    ，或許是員警當時所處判定有些時間差及誤差所致，伊並未
    闖越紅燈。員警在原審之作證係不實，且所庭呈之照片，是
    事後之照片，不足以證明伊之車輛在紅燈很久後始通過云云
    。
二、按汽車駕駛人，行經有燈光號誌管制之交岔路口闖紅燈者，
    處新臺幣1,800 元以上5,400 元以下罰鍰，並記違規點數3
    點，道路交通管理處罰條例第53條第1 項、第63條第1 項第
    3 款分別載有明文。
三、經查，抗告人於96年2 月9 日上午11時19分許，駕駛車號
　　6W-2858 號自小客車，行經高雄縣旗山鎮○○○路、大里街
　  口闖越紅燈之事實，業據證人即查獲員警楊國禛於原法院證
    稱：96年2 月9 日上午10時至12時在旗南二路、大里街口紅
    路燈號誌前60公尺處執行巡邏勤務，於同日上午11時19分伊
    與巡佐發現該路口號誌已經紅燈很久，但異議人（即抗告人
    ）駕駛自小客車由旗山往嶺口方向行駛，伊即將異議人攔下
    開單告發等語（見原審法院96年4 月30日訊問筆錄）。而衡
    之證人僅於巡邏時偶然經過上開路口，與抗告人素昧平生，
    且無怨隙，衡情應無設詞誣陷抗告人之動機，如抗告人並無
    闖紅燈情形，員警自無攔車再加以舉發之理。雖抗告人辯稱
    ：員警係因時間差致誤判其闖紅燈云云，惟此僅係抗告人主
    觀之臆測而已，並無任何證據以佐其說。再者，員警取締闖
    紅燈之違規事件，亦不可能一直站在停車線前，親眼目睹駕
    駛者越過停車線始予取締，亦即如路口之紅燈已亮很久，而
    竟又有駕駛者通過該路口駛來，則依一般之常理判斷，當判
    定駕駛者係闖紅燈，並無違反一般經驗或科學法則。本件無
    論依抗告人所提出之照片或取締員警於原審作證時所提出之
    照片，均可輕易看到路口之號誌變換，是取締員警站在遠方
    ，如已看到對向號誌燈為紅燈，則有關抗告人所使用道路之
    號誌燈變換，當亦可判定為相同之紅燈（因兩邊之號誌燈變
    換係一致的），並非一定要看到抗告人所使用這邊道路之號
    誌燈。況查，交通警員開單舉發違反道路交通管理處罰條例
    違規事實，本質上為行政處分，係公務員基於職務上公權力
    ，依法就特定之具體事件所為具公法上效果之單方行政行為
    ，倘公務員一切行政執法行為均須留存科學儀器證據方得取
    締不法，則國家行政執法勢必窒礙難行，考量當場攔檢取締
    之交通違規案件，有其突發性、臨時性及急迫性，自難以苛
    責警員必以科學儀器照相存證始得舉發。故受處分人若無法
    就執勤警員之舉發有誤而提出相關證據以供調查，復無任何
    證據足資證明警員有捏造事實違法取締情事，則執勤警員本
    其維護交通秩序及安全之職責所為之舉發，自應受到合法、
    正確之推定。綜上所述，本件抗告人確有闖紅燈之行為，應
    堪認定，抗告人否認有闖紅燈之行為，不足採信。從而，原
    法院維持原處分機關依上開規定，裁處抗告人罰鍰2,700 元
    ，並記違規點數3 點，而駁回抗告人之異議，經核無違誤。
    本件抗告為無理由，應予駁回。
四、據上論結，應依道路交通案件處理辦法第26條，刑事訴訟法
    第412條，裁定如主文。
中    華    民    國    96    年    8     月    2     日
                  刑事第四庭    審判長法  官  蕭權閔
                                      法  官  林水城
                                      法  官  吳進寶
以上正本證明與原本無異。
不得再抗告。
中    華    民    國    96    年    8     月    2     日
                                      書記官  林佳蓉
